【裁判字號】    94,簡上,199
【裁判日期】    950502
【裁判案由】    家暴傷害
【裁判全文】
臺灣板橋地方法院刑事判決             94年度簡上字第199號
上  訴  人
即  被  告  甲○○○
            乙○○
                      樓
上列上訴人等即被告等因家庭暴力傷害案件，不服本院中華民國
94年3 月9 日93年度簡字第3870號第一審判決（聲請簡易判決處
刑案號：93年度偵字第6896號），提起上訴，因被告等就被訴事
實為有罪之陳述，本院管轄之二審合議庭依簡式審判程序進行，
判決如下：
    主      文
上訴駁回。
甲○○○、乙○○均緩刑貳年，緩刑期內均付保護管束。
    事實及理由
一、本案被告甲○○○、乙○○所犯均係死刑、無期徒刑、最輕
    本刑為3 年以上有期徒刑以外之罪，其等於本院審理期日就
    被訴事實均為有罪之陳述，經本院當庭告知簡式審判程序之
    旨，並聽取其與檢察官之意見後，本院認無不得或不宜改依
    簡式審判程序進行之處，爰依刑事訴訟法第455 條之1 第3
    項、第364 條、第273 條之1 第1 項，裁定本案依簡式審判
    程序進行，合先敘明。
二、本案經本院審理結果，認第一審以上訴人即被告甲○○○、
    乙○○與被害人陳益民相互間具有家庭暴力防治法所定之家
    庭成員關係，故其等所為，均係犯刑法第277 條第1 項之傷
    害罪，被告乙○○傷害直系血親尊親屬，應依同法第280 條
    之規定加重其刑，而判處被告甲○○○應執行拘役25日，如
    易科罰金，以銀元300 元折算1 日；被告乙○○拘役30日，
    如易科罰金，以銀元300 元折算1 日，其認事用法均無違誤
    ，量刑亦屬妥適，應予維持，並引用如附件第一審刑事簡易
    判決書記載之事實、證據及理由。
三、上訴人即被告甲○○○、乙○○於本院審理期日就本案犯罪
    事實均已坦承不諱，對原審判決認定之犯罪事實及量處刑度
    亦無任何爭執，僅以其等業已達成和解，請求本院酌予宣告
    緩刑等情為由提起上訴。經查：原審判決認事用法及量刑既
    無不當，被告二人上訴顯均無理由，應予駁回。惟查：被告
    二人前均未曾受有期徒刑以上刑之宣告，有臺灣高等法院被
    告前案紀錄表2 份在卷可按，且犯後皆已坦承犯行而具有悔
    意，並與對方達成和解，有95年2 月17日本院和解筆錄暨95
    年4 月18日本院審判程序筆錄各1 份在卷可稽，被告二人經
    此偵、審教訓，當知所警惕而無再犯之虞，且為期其等能重
    新建立和諧圓滿之親情關係，本院因認原審判決所宣告之刑
    均以暫不執行為適當，皆併予宣告緩刑2 年，並依家庭暴力
    防治法第30條第1 項規定，諭知緩刑期內均付保護管束。
據上論斷，應依刑事訴訟法第455 條之1 第1 項、第3 項、第36
4 條、第273 條之1 第1 項、第368 條、第373 條，家庭暴力防
治法第30條第1 項，刑法第74條第1 款，判決如主文。
本案經檢察官鄧媛到庭執行職務。
中    華    民    國    95    年    5     月    2     日
                  刑事第三庭  審判長法  官  李麗玲
                                    法  官  鄧雅心
                                    法  官  張兆光
上列正本證明與原本無異。
不得上訴。
                                    書記官  曹秋冬
中    華    民    國    95    年    5     月    2     日


司法院資訊處製作；財團法人民間司法改革基金會備份。
